【裁判字號】    99,訴,518
【裁判日期】    991019
【裁判案由】    強制猥褻
【裁判全文】
臺灣彰化地方法院刑事判決               99年度訴字第518號
公  訴  人  臺灣彰化地方法院檢察署檢察官
被      告  甲○○
上列被告因強制猥褻案件，經檢察官提起公訴（99年度偵字第
1347號），本院依簡式審判程序判決如下：
    主  文
甲○○對於女子以強暴而為猥褻之行為，共罪，各處有期徒刑
拾月。應執行有期徒刑貳年貳月。
    事  實
一、甲○○於民國99年2 月2 日下午3 時50分許，騎乘車牌號碼
    TSB-147 號輕型機車行經彰化縣溪州鄉○○路○ 段126 之6
    號前，見甲女（真實姓名、年籍詳卷，警偵卷代號為000000
    00）單獨一人，竟基於強制猥褻之犯意，以上開機車撞倒甲
    女，隨即強行抱住甲女，將甲女強壓於地上，壓制甲女之抵
    抗，並強吻甲女嘴部，以此強暴方式對甲女強制猥褻得逞。
二、甲○○於同日下午4 時許，行經彰化縣溪州鄉○○路○ 段26
    5 號前，見乙女（真實姓名、年籍詳卷，警偵卷代號為0000
    0000）騎乘機車行經該處，另基於強制猥褻之犯意，向乙女
    表示欲搭乘便車，乙女乃讓甲○○坐上其機車後座，甲○○
    隨即自機車後座以身體推擠乙女，並以雙手強行環抱乙女而
    壓制乙女後，以手搓揉乙女胸部，而以此強暴方式對乙女強
    制猥褻得逞。
三、甲○○又於同日下午4 時35許，至彰化縣溪州鄉○○路○ 段
    392 號之補習班，見丙女（真實姓名、年籍詳卷，警偵卷代
    號為00000000）獨自坐於櫃檯內，即另基於強制猥褻之犯意
    ，以右手強行摟住丙女右肩而壓制丙女後，強吻丙女左側頸
    部，並強拉住丙女左手及拉扯丙女之衣服，以此強暴方式對
    丙女強制猥褻得逞。
四、案經甲女、乙女、丙女訴由彰化縣警察局北斗分局報告臺灣
    彰化地方法院檢察署檢察官偵查起訴。
    理  由
一、被告甲○○所涉為死刑、無期徒刑、最輕本刑為3 年以上有
    期徒刑或高等法院管轄第一審案件以外之罪，並於本院行準
    備程序時就被訴事實為有罪之陳述，本院合議庭依刑事訴訟
    法第273 條之1 第1 項規定，裁定改由受命法官獨任行簡式
    審判程序，先予敘明。
二、上揭犯罪事實，業據被告於警詢、偵訊及本院審理時坦承不
    諱（偵卷第8 、34頁、本院卷第16、67、71頁），核與證人
    即告訴人甲女、乙女、丙女證述相符（偵卷第12至20頁），
    並有職務報告書1 紙、照片9 張、彰化縣警察局北斗分局性
    侵害案件被害人代號與真實姓名對照表3 紙、財團法人彰化
    基督教醫院受理疑似性侵害案事件驗傷診斷書2 份在卷可稽
    （見偵卷第7 、23至27頁及證物袋內），足認被告自白與事
    實相符。另經本院送請行政院衛生署草屯療養院鑑定被告於
    本案行為時之精神狀態，該院鑑定結論略以：「被告之精神
    科診斷為精神官能性憂鬱症、睡眠障礙和癲癇。於鑑定期間
    未觀察到被告有明顯精神症狀，可切題回應，語言理解能力
    、現實感未見明顯缺損。」、「推估被告行為時未因精神障
    礙或其他心智缺陷，致不能辨識其行為違法或欠缺依其辨識
    而行為之能力，亦未因精神障礙或其他心智缺陷，致其辨識
    行為違法或依其辨識而行為之能力顯著減低。」有該院99年
    9 月6 日草療精字第5859號函所附刑事鑑定報告書1 份附卷
    為憑（本院卷第59頁），並有建元醫院診斷證明書1 紙、病
    歷1 份、國軍左營總醫院99年6 月9 日醫左民診字第099000
    2016號函及所附病歷1 份可參（本院卷第21至51頁），亦足
    徵被告於本案犯罪時並未因精神障礙或心智缺陷影響其判斷
    能力及控制能力。綜上，本案事證明確，被告犯行堪以認定
    ，應依法論科。
三、按「猥褻」者，係指性交以外，在客觀上足以誘起、主觀上
    足以興奮或滿足性慾之一切色慾行為而言；又所謂「強暴」
    ，係指直接或間接對被害人之身體加諸有形強制力，以圖排
    除被害人抗拒而言。查被告分別係以壓制、推擠、環抱、強
    摟、強拉等強暴方式，以力量壓制甲女、乙女、丙女之反抗
    後，再分別為強吻嘴部、搓揉胸部、強吻頸部等主客觀上足
    以滿足性慾之猥褻行為，核被告所為，均係犯刑法第224 條
    強制猥褻罪。被告所為上開3 次強制猥褻犯行，犯意各別，
    行為互殊，應予分論併罰。爰審酌被告為滿足一己私慾，以
    強暴方式壓制告訴人甲女、乙女、丙女後，對告訴人3 人分
    別為強吻嘴部、搓揉胸部、強吻頸部之猥褻行為，漠視女子
    性自主權利，所為對告訴人3 人身心造成重大傷害，且迄未
    與被害人達成和解或賠償損害，又其前因殺人未遂案件，經
    國防部高等軍事法院高雄分院以91年度高審字第43號判決處
    有期徒刑9 年，經送監執行，於99年1 月28日假釋出監，有
    臺灣高等法院被告前案紀錄表1 份可稽，素行不佳，甫假釋
    出監即再犯本案犯行，行為危害社會治安，暨審酌其犯罪動
    機、生活狀況、智識程度等一切情狀，分別量處如主文所示
    之刑，並定其應執行刑，以示懲儆。
據上論斷，應依刑事訴訟法第273 條之1 第1 項、第299 條第1
項前段，刑法第224 條、第51條第5 款，判決如主文。
本案經檢察官廖偉志到庭執行職務
中    華    民    國    99    年    10    月    19    日
                  刑事第一庭  法  官  楊舒嵐
以上正本證明與原本無異。
如不服本判決應於收受判決後10日內向本院提出上訴書狀，並應
敘述具體理由；其未敘述上訴理由者，應於上訴期間屆滿後20日
內向本院補提理由書(均須按他造當事人之人數附繕本)「切勿逕
送上級法院」。
告訴人或被害人對於判決如有不服具備理由請求檢察官上訴者，
其上訴期間之計算係以檢察官收受判決正本之日期為準。
中    華    民    國    99    年    10    月    19    日
                              書記官  陳如玲
附錄論罪科刑法條：
刑法第224條
對於男女以強暴、脅迫、恐嚇、催眠術或其他違反其意願之方法
，而為猥褻之行為者，處6 月以上5 年以下有期徒刑。

司法院資訊處製作；財團法人民間司法改革基金會備份。
